# Sebastián Cabrera Alcalá

Desarrollador Web



Desarrollador Web con experiencia en la programación, php, gestor de base de datos, lenguajes que se usan en aplicaciones web, repositorios git, con capacidad de trabajo en equipo con mucha responsabilidad y ganas de aprender para tener unos buenos resultados.

# Educación

### Diseño Grafico Digital

ldat

08/2021 - 11/201

#### **Desarrollo de Software**

Senati

07/2017 - 06/2021 Egresado

# Portafolio

#### Personal

https://sebastiancabrera.netlify.app

#### Github

https://github.com/iSebasC

#### **Dribbble**

https://dribbble.com/iSebastianC

# Conocimiento

#### Front end

HTML5 & CSS3 Avanzado
JavaScript Avanzado
Jquery Avanzado
Ajax Avanzado
React Básico

### Framework de CSS

Bootstrap Avanzado
Tailwind CSS Intermedio
Materialize Básico

### Back end

Php Avanzado Laravel Básico NodeJS Básico

### **Database**

MySQL Avanzado SQLServer Avanzado

#### **Software**

Git Intermedio Intermedio

#### Diseño Gráfico

Photoshop Intermedio Intermedio Indesign Intermedio

### Contacto

#### Domicilio

Sanchez Cerro, Santiago de Surco, Lima

#### Celular

+51 993106111

#### Correo electrónico

cabreralcalasebastian@gmail.com

#### Linkedin

https://www.linkedin.com/in/sebastian-cabrera-alcala/

# Experiencia laboral

Setiembre 2022 - Noviembre 2022

## Desarrollador Back end Agencia Lima Digital

Encargado de diseñar, cambios y actualizaciones en aplicativo web con lenguaje PHP.

Creacion de APIs para sitios web usando php con el desarrollo de front a backend con JavaScript y Ajax usando la gestión de base de datos MySQL con el control de versiones de Git y Github

Setiembre 2021 - Diciembre 2021

# Programador Full Stack Grupo Jb Software

Enfocado de soporte técnico, desarrollo de procesos y módulos con lenguaje php, javascript, base de datos mysql/sqlserver

Agosto 2019 - Marzo 2020

### Practicas Pre Profesionales Desarrollo de Software Smart Tronic

Enfocado en realizar mejoras visuales de la página web de la empresa con lenguaje html5, css3, javascript, php y base de datos Mysql.